臺灣桃園地方法院刑事判決　　　　　　　　94年度自字第20號
自　訴　人　丁○○
自訴代理人　徐原本律師
被　　　告　甲○○
　　　　　　丙○○
　　　　　　乙○○
上列被告因詐欺等案件，經自訴人提起自訴，被告於本院準備程
序進行中，就被訴事實為有罪之陳述，經本院告知簡式審判程序
意旨，並聽取自訴人及被告之意見後，本院合議庭裁定依簡式審
判程序審理，本院判決如下：
    主  文
甲○○意圖為自己不法之所有，以詐術使人將本人之物交付，處
拘役肆拾日，如易科罰金，以佰元折算壹日。緩刑貳年。
丙○○意圖為自己不法之所有，以詐術使人將本人之物交付，處
拘役參拾日，如易科罰金，以佰元折算壹日。
乙○○意圖為自己不法之所有，以詐術使人將本人之物交付，累
犯，處拘役伍拾玖日，如易科罰金，以佰元折算壹日。緩刑參
年。
    事  實
一、甲○○意圖為自己不法之所有，於民國八十九年十月九日前
    往桃園縣桃園市○○○街九十巷十四號，由丁○○為負責人
    之獨資商號長勝車業行，佯稱欲以附條件買賣之方式，以總
    價新臺幣（下同）五萬二千二百元之價格購買車號ＩＥＹ－
    三八八號機車，並應允必依約自八十九年十一月十日起至九
    十年十月十日止，分十二期，於每月十日按期清償，使丁○○誤信為真，陷於錯誤，乃於同日交付上開車號之機車一輛
    。嗣甲○○取得該輛機車後，即未繳付分期款項並匿避無蹤
    ，丁○○遍尋未著始知受騙。
二、丙○○意圖為自己不法之所有，於八十九年十一月三日前往
    上址長勝車業行，佯稱欲以附條件買賣之方式，以總價二萬
    七千元之價格購買車號ＶＬＤ－七二０號機車，並應允必依
    約自八十九年十二月五日起至九十年八月五日止，分九期，
    於每月五日按期清償，使丁○○誤信為真，陷於錯誤，乃於
    同日交付上開車號之機車一輛。嗣丙○○取得該輛機車後，
    即未繳付分期款項並匿避無蹤，丁○○遍尋未著始知受騙。
三、乙○○前於八十四年間因違反動產擔保交易法案件，於八十
    四年八月四日經臺灣花蓮地方法院以八十四年度易字第三四
    四號判決，判處有期徒刑三月確定，並於八十五年九月二十
    三日易科罰金執行完畢。竟仍不知悔悟，復基於意圖為自己
    不法所有之犯意，於八十九年三月二十七日前往上址長勝車
    業行，佯稱欲以附條件買賣之方式，以總價三萬二千元之價
    格購買車號ＦＬ二－六二二號機車，並應允必依約自八十九
    年四月三十日起至八十九年九月三十日止，分六期，於每月
    三十日按期清償，使丁○○誤信為真，陷於錯誤，乃於同日
    交付上開車號之機車一輛。嗣乙○○取得該輛機車後，即未
    繳付分期款項並匿避無蹤，丁○○遍尋未著始知受騙。
四、案經被害人丁○○提起自訴。
    理  由
一、程序部分：本件被告甲○○、丙○○及乙○○所犯係死刑、
    無期徒刑或最輕本刑為三年以上有期徒刑以外之罪，其於準
    備程序中就被訴事實為有罪之陳述，經本院告知簡式審判程
    序之旨，並聽取當事人意見後，經本院合議庭依刑事訴訟法
    第三百四十三條準用第二百七十三條之一第一項規定裁定由
    受命法官獨任進行簡式審判程序，合先敘明。
二、訊據被告甲○○、丙○○及乙○○對上開犯罪事實均坦承不
    諱，核與自訴人丁○○指訴之情節相符，並有附條件買賣契
    約書三件及本票三紙附於本院九十四年度自字第二０號卷宗
    可稽，被告三人於取得機車之後，從未依約繳納分期款項，
    且於欠繳之後，不僅未出面與自訴人洽商還款事宜，亦未將
    機車交還以供抵償債務，竟消蹤匿跡，使自訴人遍訪尋查無
    著，足徵其等於購車之初即心存將拒繳爾後各期款項之情，
    極為灼然，是被告甲○○、丙○○及乙○○偽以附條件買賣
    之方式對自訴人施詐之情，彰彰甚明。是本件事證明確，被
    告三人前揭犯行均堪予認定。
三、核被告甲○○、丙○○、乙○○等三人所為，均係犯刑法第
    三百三十九條第一項之詐欺取財罪。又被告乙○○前於八十
    四年間因違反動產擔保交易法案件，於八十四年八月四日經
    臺灣花蓮地方法院以八十四年度易字第三四四號判決，判處
    有期徒刑三月確定，並於八十五年九月二十三日易科罰金執
    行完畢，有臺灣高等法院被告前案紀錄表一件在卷可考，被
    告乙○○於五年內再犯本件有期徒刑以上之罪，為累犯，應
    依刑法第四十七條規定加重其刑。爰審酌被告三人之犯罪動
    機、手段、詐取財物之價值，已與自訴人達成和解，清償自
    訴人損失，犯後態度尚稱良好等一切情狀，分別量處如主文
    所示之刑。按刑法所定得易科罰金之要件，於被告三人行為
    後即九十年一月十日業經修正公布，於同年月十二日施行，
    修正後刑法第四十一條第一項前段規定犯最重本刑為五年以
    下有期徒刑之罪，而受六個月以下有期徒刑或拘役之宣告者
    ，即得易科罰金，較修正前刑法第四十一條所定僅犯最重本
    刑為三年以下有期徒刑之罪始得易科罰金之規定，有利於被
    告，依刑法第二條第一項前段之規定，自應適用裁判時之法
    律，爰依修正後刑法第四十一條第一項前段規定，併諭知易
    科罰金之折算標準。末查被告甲○○未曾受有期徒刑以上刑
    之宣告；被告乙○○雖前受有期徒刑以上刑之宣告，然執行
    完畢後，五年內未曾受有期徒刑以上刑之宣告，有卷附臺灣
    高等法院被告前案紀錄表可參，被告甲○○、乙○○均對其
    本案犯行坦承不諱，並已賠償自訴人損失，顯見深具悔意，
    經此偵查審判，均應知所警惕而無再犯之虞，本院因認所宣
    告之刑，以暫不執行為適當，併宣告被告甲○○緩刑二年，
    被告乙○○緩刑三年，以啟自新。另被告丙○○於八十九年
    間因妨害自由案件，經臺灣高等法院以九十年度上重訴字第
    三三號判決，判處有期徒刑一年四月，並經最高法院駁回上
    訴後確定，而於九十三年七月十七日假釋期滿未經撤銷而執
    行完畢，有臺灣高等法院被告前案紀錄表在卷為憑，雖不構
    成累犯，但亦不符合緩刑之規定，自訴人當庭表示願給予被
    告邱建哲緩刑自新之機會，與法尚有未合，併予敘明。
據上論斷，應依刑事訴訟法第三百四十三條、第二百九十九條第
一項前段、第二百七十三條之一第一項，刑法第二條第一項前段
、第三百三十九條第一項、第四十七條、修正後第四十一條第一
項前段、第七十四條第一款、第二款，罰金罰鍰提高標準條例第
一條前段、第二條，判決如主文。
中　　華　　民　　國　　94　　年　　10　　月　　21　　日
                  刑事第八庭    法　官　袁雪華
上正本證明與原本無異。
如不服本判決，應於判決送達後10日內向本院提出上訴狀（應附
繕本），上訴於臺灣高等法院。
                                書記官  邱仲騏
中　　華　　民　　國　　94　　年　　10　　月　　21　　日
附錄本案論罪科刑之法條：
中華民國刑法第339條第1項
(普通詐欺罪)
意圖為自己或第三人不法之所有，以詐術使人將本人或第三人之
物交付者，處五年以下有期徒刑、拘役或科或併科一千元以下罰
金。
